高雄高等行政法院簡易判決　　　　　　　　　　　　九十年度簡字第四Ｏ一一號
　　原　　　告　葉憬螢即冬之戀.
　　被　　　告　財政部臺灣省南區國稅局
　　代　表　人　許虞哲　局長
　　訴訟代理人　乙○○
　　　　　　　　甲○○
右當事人間因營利事業所得稅事件，原告不服財政部中華民國九十年十二月五日台財
訴字第Ｚ000000000號訴願決定，提起行政訴訟。本院判決如左：
    主  文
原告之訴駁回。
訴訟費用由原告負擔。
    事實及理由
一、緣原告經營小規模營利事業「冬之戀美容護膚名店」（下稱冬之戀名店），被告
    初查依嘉義市稅捐稽徵處查定之八十六年度營業額新台幣（下同）三、Ｏ二六、
    五ＯＯ元，按八十六年度擴大書面審核營利事業所得稅結算申報案件實施要點（
    下稱擴大書審要點）所定純益率百分之十，核定全年所得額三Ｏ二、六五Ｏ元，
    補徵營利事業所得稅六五、六六三元。原告不服，申請復查結果未獲變更，提起
    訴願亦遭駁回，遂提起本件行政訴訟。原告起訴主張略以：（一）其於嘉義市經
    營「冬之戀名店」，經嘉義市稅捐稽徵處核定「冬之戀名店」八十六年度一至三
    月每月銷售額十六萬八千元，同年度四至十二月每月銷售額又提高至二十八萬元
    ，惟此與原告實際經營所得情況不符；然被告仍以原告乃查定課徵之營業人，依
    據上開過高失真之銷售額核定原告八十六年度之營利事業所得稅為六五、六六三
    元，嚴重損害原告權利，是以嘉義市稅捐稽徵處如無法提出明確證據證明原告確
    有前開所核定之銷售額及營業所得，則原處分即有違誤。（二）本件原處分（含
    復查決定）完全未視近幾年經濟持續低迷之事實，蓋豈有景氣不好之年度，其銷
    售額及所得額會高於以往景氣良好之年度，此乃本於一般經驗法則，稅務機關豈
    會不知，足證原處分確有違法之處等語。被告答辯略謂：（一）按「凡全年營業
    收入淨額及非營業收入合計在新台幣三千萬以下之營利事業，其年度結算申報，
    書表齊全，自行依法調整之純益率在下列標準以上並繳清稅款者，應就其申報案
    件予以書面審核‧‧‧ (九)‧‧‧其他理髮及美容（理容視聽）：一０％‧‧
    ‧五、小規模營利事業所得稅之核課，應以本要點規定之純益率為準。」為財政
    部核定之八十六年度擴大書面審核營利事業所得稅結算申報案件實施要點第二點
    第九款及第五點前段所明定。（二）原告起訴略稱嘉義市稅捐稽徵處核定其銷售
    額過高，致被告據該銷售額核定營利事業所得稅，已損害其權益，況且豈有景氣
    不好年度銷售額及所得額會高於以前景氣好之年度，如被告無法提出明確證據證
    明其確有前開核定之銷售額及所得額，則被告即有違誤云云。惟查與本件相關之
    營業稅部分，業經財政部八十九年六月十九日台財訴第0000000000號
    再訴願決定，以原告係屬查定課徵之營業人，營業項目為其他理髮及美容，嘉義
    市稅捐稽徵處予以核定銷售額及稅額係視其實際營業情形，依據財政部訂頒之營
    業稅特種稅額查定辦法第六條規定有關理髮及美容業查定每月銷售額之計算方法
    或公式辦理，嘉義市稅捐稽徵處核定原告之銷售額及稅額，並無不合，而駁回確
    定。是被告依嘉義市稅捐稽徵處查定之銷售額，按其他理髮及美容業擴大書審要
    點純益率百分之十，核定全年所得額三０二、六五０元，並無不合。又被告係依
    嘉義市稅捐稽徵處核定原告營業稅之銷售額核算全年所得額，且系爭銷售額係視
    其實際營業情形核定，並經行政救濟確定，與景氣好壞無關，原告所訴，核不足
    採，請求判決駁回等語置辯。
二、按「稽徵機關進行調查或復查時，納稅義務人應提示有關各種證明所得額之帳簿
    、文據；其未提示者，稽徵機關得依查得之資料或同業利潤標準，核定其所得額
    。」為所得稅法第八十三條第一項所明定。又「凡全年營業收入淨額及非營業收
    入合計在新台幣三千萬以下之營利事業，其年度結算申報，書表齊全，自行依法
    調整之純益率在下列標準以上並繳清稅款者，應就其申報案件予以書面審核‧‧
    ‧(九)‧‧‧其他理髮及美容（理容視聽）：一０％‧‧‧五、小規模營利事業
    所得稅之核課，應以本要點規定之純益率為準。」亦為財政部核定之八十六年度
    擴大書面審核營利事業所得稅結算申報案件實施要點第二點第九款及第五點前段
    所明定。
三、原告起訴略以嘉義市稅捐稽徵處核定其所經營「冬之戀名店」八十六年度銷售額
    過高，致被告依據該銷售額核定營利事業所得稅，已損害其權利云云。惟查，與
    本件相關之營業稅部分，涉及原告八十六年度營業銷售額，原告曾提起訴願、再
    訴願，業經再訴願機關，即財政部以原告係屬查定課徵之營業人，營業項目為其
    他理髮及美容，嘉義市稅捐稽徵處予以核定原告銷售額及稅額，係視其實際營業
    情形，依據財政部訂頒之營業稅特種稅額查定辦法第六條規定有關理髮及美容業
    查定每月銷售額之計算方法或公式辦理，於法並無不合為由而駁回確定，此有財
    政部八十九年六月十九日台財訴第0000000000號再訴願書附卷可稽。
    是以原告所經營「冬之戀名店」八十六年度之銷售額，既已經上開確定之再訴願
    決定所審認無誤，稅捐機關自應受其拘束。又本件原告營業項目為其他理髮及美
    容行業，代號為八九九一九九，依首揭擴大書審要點純益率為百分之十（有首揭
    擴大書審要點附卷可稽）。綜上所述，被告以原告經營小規模營利事業，營業稅
    按查定課徵方式，乃根據已確定之營業稅事件，依嘉義市稅捐稽徵處查定之八十
    六年度營業額，按其他理髮及美容業擴大書審要點純益率百分之十，核定全年所
    得額三０二、六五０元，並據以核定原告八十六年度之營利事業所得稅為六五、
    六六三元，於法並無違誤。
四、次查，原告對被告就本件事實適用法令並無意見（參附卷準備程序筆錄），且若
    其認嘉義市稅捐稽徵處核定其八十六年度「冬之戀名店」銷售額過高，與實情不
    符，自應就本件相關之營業稅部分，於先前行政爭訟程序加以爭執，乃未提行政
    訴訟，放任該部分再訴願決定確定，故縱如原告所言，經濟環境確有變動，，然
    該再訴願決定既已確定，原告亦難執前詞再行爭執。又原告於準備程序中所提之
    八十九年度簡字第二十六號及四十七號和解筆錄，基於他案個別和解效力不拘束
    本案之原則，本院仍難加以審酌遽為原告有利之認定，併予指明。故而，原告主
    張嘉義市稅捐稽徵處核定其八十六年度銷售額過高，致損害其權利，並無可採，
    被告據該銷售額核定原告八十六年度營利事業所得稅，認事用法亦無違誤。訴願
    決定予以維持，並無不合。原告起訴請求撤銷訴願決定及原處分（含復查決定）
    ，為無理由，應予駁回。並不經言詞辯論為之。
五、據上論結，本件原告之訴為無理由，依行政訴訟法第二百三十三條第一項、第二
    百三十六條、第一百九十五條第一項後段、第九十八條第三項前段，判決如主文
    。
中　　　華　　　民　　　國    九十一　　年　  　四　　　月　　二十九　　日
                              高雄高等行政法院第三庭
                                          法      官  林石猛
右為正本係照原本作成。
如不服本判決，應於送達後二十日內，向本院提出上訴狀並表明上訴理由，如於本判
決宣示後送達前提起上訴者，應於判決送達後二十日內補提上訴理由書（須按他造當
事人人數附繕本）。
提起上訴應預繳送達用雙掛號郵票七份（每份三十四元）。
中　　　華　　　民　　　國    九十一　　年　  　四　　　月　　二十九　　日
                                          法院書記官  洪美智
附註：
行政訴訟法第二百三十五條（第一項、第二項）：
對於適用簡易程序之裁判提起上訴或抗告，須經最高行政法院之許可。
前項許可，以訴訟事件所涉及之法律見解具有原則性者為限。
